臺灣彰化地方法院北斗簡易庭小額民事判決
110年度斗小字第178號
原      告  江日春  
被      告  徐光隆  
上列當事人間請求損害賠償事件，本院於民國110年9月7日言詞
辯論終結，判決如下：
    主  文
原告之訴駁回。
訴訟費用新臺幣壹仟元由原告負擔。 
    事實及理由
一、原告主張：
  ㈠被告於民國109年9月3日下午某時，在其彰化縣○○鄉○○巷00弄
    0號建物自行加建之4樓內，再加建浴室，在未獲得本人或本
    人家人同意，逕至本人專有專用權利範圍內之住宅(指彰化
    縣○○鄉○○巷00弄00號建物)頂樓施工，且在未告知或要求本
    人會同施工前，被告即踩上37公分高之油漆桶，穿越本人所
    設高度193公分，寬度34至44公分，最低點距地面105公分之
    鐵製欄杆，攜帶工具至本人專有專用之住宅頂樓，破壞位於
    以建築中心線劃分為本人權利範圍之牆壁、柱子及防水塗層
    ，被告此行為已侵犯本人專有專用權利範圍內之財產權。
　㈡原告因被告上開毀損行為，受有以下損害，茲就本件請求之
    損害賠償數額，臚列如下：
  ⒈因牆壁、柱子遭被告破壞，被告須賠償本人復原牆壁、柱子
    之費用新臺幣(下同)6,000元，另因防水塗層亦遭被告破壞
    ，被告亦須賠償本人復原防水塗層之費用24,950元。
　⒉被告上開損壞本人財產權之行為，造成本人須為被告侵權行
    為作出準備、申請、查閱、舉證、影印、製作資料、請教有
    關單位、書寫書狀及往返參與調解及法院審理，被告須賠償
    本人因此所支出之時間、金錢等費用共計20,000元，爰依侵
    權行為之法律關係提起本訴，請求被告賠償上開金額。並聲
    明：被告應給付原告50,950元。
二、被告則以：被告施工前已口頭告知原告，且被告施工完畢後
    就會回復原狀至正常使用。又原告要求被告停工被告就停工
    ，但原告卻阻止被告繼續施工，又阻止被告善後，使被告無
    法回復原狀等語。並聲明：原告之訴駁回。
三、得心證的理由：　　 
  ㈠就牆壁、柱子、防水塗層受損部分：
    按因故意或過失，不法侵害他人之權利者，負損害賠償責任
    。不法毀損他人之物者，被害人得請求賠償其物因毀損所減
    少之價額。民法第184條第1項前段、第196條規定甚明。是
    以主張物之所有權受侵害而得請求損害賠償者，應為物之所
    有權人，倘非物之所有權人，即無因所有物受侵毀而受損害
    可言，自無從基此而取得損害賠償請求權。經查，牆壁、柱
    子、防水塗層所坐落之彰化縣○○鄉○○巷00弄00號建物為原告
    兒子江中瑋所有，此有彰化縣○○鄉○○巷00弄00號建物謄本可
    證，故牆壁、柱子、防水塗層應屬原告兒子江中瑋所有，並
    非本件原告所有，原告雖有提出聲明書記載江中瑋同意原告
    全權處理名下財產等情，但此聲請書並無記載江中瑋已將本
    件侵權行為損害賠償請求權讓與原告，原告應無因牆壁、柱
    子、防水塗層之所有權受侵害，而得依侵權行為規定請求損
    害賠償，是原告此部分請求，難認有據，無從准許。
　㈡就被告侵權行為原告作出準備、申請、查閱、舉證、影印、
    製作資料、請教有關單位、書寫書狀及往返參與調解及法院
    審理，被告須賠償原告因此所支出之時間、金錢等費用共計
    20,000元部分：當事人於訴訟過程中之支出，除裁判費、證
    人日旅費、鑑定費、提解費等依法得認為係訴訟費用之項目
    ，係由法院依訴訟結果定當事人負擔比例及金額外，其餘律
    師費、交通費、影印、製作書狀等訴訟成本，除當事人另有
    約定外，依我國法律均非當事人得向對造請求賠償之項目。
    且原告為解決糾紛，進行訴訟程序行為，此乃其為保障其自
    身權利所為之選擇，縱因此而支出一定之勞費，亦難認與被
    告本件行為有直接因果關係存在，是原告此部分請求，亦難
    准許。
四、綜上所述，原告本於依侵權行為之法律關係，請求被告給付
    50,950元，並無理由，應予駁回。
五、本件事證已臻明確，原告與被告其餘攻擊防禦方法及所提證
    據，於判決結果不生影響，爰不一一論列。
六、訴訟費用負擔之依據：民事訴訟法第78條。本件第一審訴訟
    費用為1,000元（原告繳納）應由敗訴之原告負擔。
中　　華　　民　　國　　110 　年　　9 　　月　　28　　日
                  臺灣彰化地方法院北斗簡易庭
                          法  官  楊鑫忠
以上正本係照原本作成。
如對本判決不服，得於送達後20日內以判決違背法令為理由，向
本院提起上訴狀(須附繕本)。
中    華    民    國   110    年    9    月     28    日
　　　　　　　　　　　　　書記官  張清秀